【裁判字號】    92,台上,1957
【裁判日期】    920912
【裁判案由】    給付違約金
【裁判全文】
最高法院民事裁定                              九十二年度台上字第一九五七號
    上  訴  人  啟航國際股份有限公司
    法定代理人  邱偉航
    訴訟代理人  陳憲鑑律師
    被 上訴 人  錢櫃企業股份有限公司
    法定代理人  劉  英
    被 上訴 人  昌和視聽歌唱股份有限公司
    法定代理人  劉  英
    被 上訴 人  錢蔚企業股份有限公司
    法定代理人  劉  英
    被 上訴 人  錢京視聽股份有限公司
    法定代理人  劉  英
    被 上訴 人  漢旌視聽歌唱企業股份有限公司
    法定代理人  劉  英
    被 上訴 人  錢澤企業股份有限公司
    法定代理人  劉  英
    被 上訴 人  興鴻企業股份有限公司
    法定代理人  劉  英
右當事人間請求給付違約金事件，上訴人對於中華民國九十二年六月三日台灣高等法
院第二審判決（九十年度重上字第四三０號），提起上訴，本院裁定如左：
    主  文
上訴駁回。
第三審訴訟費用由上訴人負擔。
    理  由
按對於第二審判決上訴，非以其違背法令為理由，不得為之。又提起上訴，上訴狀內
應記載上訴理由，表明原判決所違背之法令及其具體內容，暨依訴訟資料合於該違背
法令之具體事實。民事訴訟法第四百六十七條、第四百七十條第二項定有明文。而依
同法第四百六十八條規定，判決不適用法規或適用不當者，為違背法令；依同法第四
百六十九條規定，判決有該條所列各款情形之一者，為當然違背法令。是當事人提起
上訴，如依民事訴訟法第四百六十八條規定，以第二審判決有不適用法規或適用法規
不當為理由時，其上訴狀或理由書應表明該判決所違背之法令條項，或有關判例、解
釋字號，或成文法以外之習慣或法理等及其具體內容，暨係依何訴訟資料合於該違背
法令之具體事實；如以民事訴訟法第四百六十九條所列各款情形為理由時，其上訴狀
或理由書應表明該判決有合於各該條款規定情形之具體內容，及係依何訴訟資料合於
該違背法令之具體事實。上訴狀或理由書如未依此項方法表明，或其表明者顯與上開
法條規定不合時，即難認為已合法表明上訴理由，其上訴自非合法。查原審依兩造九
十年度合約第柒條其他約定(八)：﹁八十八年、八十九年合約購買利用尚未點交之合約
標的單曲伴唱帶，應於九十年三月三十一日前，向甲方（即上訴人）確定訂購曲帶之
明細，如未如期確定，甲方得依乙方（被上訴人）年度平均訂購量確定之；另甲方依
乙方實際使用需求分批進帶，進帶期限可延至九十年六月三十日。﹂之約定，認被上
訴人於九十年六月三十日前皆可向上訴人訂購八十八年、八十九年度雙方合約所訂購
之伴唱帶，乃其解釋契約之職權行使，難謂有何違背法令。本件上訴人對於第二審判
決提起上訴，雖以該判決違背法令為由，惟核其上訴理由狀所載內容，係就原審取捨
證據及認定兩造約定之違約金並未過高之職權行使，指摘其為不當，而非表明該判決
所違背之法令及其具體內容，暨依訴訟資料合於該違背法令之具體事實，難認其已合
法表明上訴理由，應認其上訴為不合法。被上訴人於原審就上訴人抗辯八十八、八十
九年度已全部供貨完畢及關於就無法提供ＥＭＩ伴唱帶部分，被上訴人已點購其他伴
唱帶，伊已履行完畢部分，已予否認（見原審卷三０八、四五九頁），併此敘明。
據上論結，本件上訴為不合法。依民事訴訟法第四百八十一條、第四百四十四條第一
項、第九十五條、第七十八條，裁定如主文。
中      華      民      國    九十二    年      九      月     十二     日
                              最高法院民事第六庭
                                  審判長法官  吳  正  一
                                        法官  劉  福  來
                                        法官  黃  義  豐
                                        法官  蘇  達  志
                                        法官  沈  方  維
      右正本證明與原本無異
                                              書  記  官
中      華      民      國    九十二    年      十      月      二      日
                                                                      Ａ


司法院資訊處製作；財團法人民間司法改革基金會備份。
